pl: Dom i ogród > Kuchnia i jadalnia > Akcesoria do sprzętów kuchennych > Akcesoria do grilla na zewnątrz: Brykiety do grilla; Kominki grillowe na węgiel drzewny; Oświetlenie do grilla; Maty do grilla; Wózki do grilla na zewnątrz; Pokrywy do grilla na zewnątrz; Ruszty i stojaki do grilla na zewnątrz; Części zamienne do grilli ogrodowych; Kosze i rożny do grilla na zewnątrz; Deski do grillowania na zewnątrz; Pellety do grilla
cs: Dům a zahrada > Kuchyně a jídelny > Kuchyňské spotřebiče – příslušenství > Venkovní grily – příslušenství: Brikety na grilování; Zapalovací komíny na dřevěné uhlí; Světla na grilu; Grilovací podložky; Vozíky na venkovní grily; Kryty na venkovní grily; Rošty a plechy k venkovním grilům; Náhradní součásti k venkovním grilům; Rožně a košíky k venkovním grilům; Grilovací prkénka; Štěpka a peletky na uzení
de: Heim & Garten > Küche & Esszimmer > Zubehör für Küchengeräte > Außengrillzubehör: Grillbriketts; Anzündkamine; Grillleuchten; Grillmatten; Grillwagen; Außengrillabdeckungen; Außengrillroste & -auflagen; Ersatzteile für Außengrills; Außengrillspieße & -körbe; Grillbretter; Räucherchips & -Pellets
ko: 가정/원예 용품 > 주방/식탁 > 주방가전 부대용품 > 야외용 그릴 부대용품: 바베큐 조개탄; 숯불 점화 장치; 그릴 조명; 그릴 매트; 야외용 그릴 카트; 야외용 그릴 커버; 야외용 그릴 랙/토퍼; 야외용 그릴 교체 부품; 야외용 그릴 꼬챙이/바스켓; 야외 그릴용 널빤지; 스모킹칩/펠릿
pt-BR: Casa e jardim > Produtos de cozinha e aparelhos de jantar > Acessórios para eletrodomésticos de cozinha > Acessórios para churrasqueira externa: Briquetes para churrasco; Chaminés de carvão; Luzes para grelha; Tapetes para grelha; Mesas para grelha com rodas; Tampas para churrasqueira externa; Prateleiras e grelhas para churrasqueira externa; Peças de reposição para churrasqueira externa; Espetos e cestas para churrasqueira externa; Grelhas de churrasco; Lascas de lenha para churrasco
th: บ้านและสวน > ห้องครัวและการรับประทานอาหาร > อุปกรณ์เครื่องใช้ในครัว > อุปกรณ์ปิ้งย่างกลางแจ้ง: ถ่านบาร์บีคิวแบบกลม; อุปกรณ์จุดไฟถ่าน; ไฟส่องเตาปิ้งย่าง; แผ่นรองเตาปิ้งย่าง; รถเข็นปิ้งย่างกลางแจ้ง; ผ้าคลุมเตากลางแจ้ง; ตะแกรงเตาปิ้งและถาดรองบนเตาปิ้ง; ชิ้นส่วนอะไหล่เตาปิ้งย่างกลางแจ้ง; ตะแกรงและเหล็กเสียบสำหรับปิ้งย่างกลางแจ้ง; แผ่นไม้หนาสำหรับปิ้งย่างกลางแจ้ง; เศษไม้หอมรมควัน
ru: Дом и сад > Кухня и сервировка стола > Аксессуары для кухонной техники > Аксессуары для уличных грилей: Уголь для барбекю; Стартеры для розжига угля; Подсветка решетки гриля; Коврики для гриля; Тележки для уличных грилей; Чехлы для уличных грилей; Подставки и противни для запекания на уличных грилях; Запасные детали для уличных грилей; Вертела и сетчатые корзины для уличных грилей; Доски для уличных грилей; Щепки и пеллеты для копчения
es: Casa y jardín > Cocina y comedor > Accesorios para aparatos de cocina > Accesorios para barbacoas: Briquetas para barbacoa; Chimeneas de carbón; Luces de parrilla; Tapetes para parrilla; Carros para barbacoas; Cubiertas para barbacoas; Rejillas para barbacoas; Piezas de repuesto para barbacoas exteriores; Cestas y rejillas para barbacoas; Tablas para barbacoas; Pellets y virutas de madera para ahumar
it: Casa e giardino > Cucina e pranzo > Accessori strumenti cucina > Accessori grigliata esterni: Bricchette per barbecue; Camini a carbonella; Luci per grigliate; Tappetini per griglia; Carrelli per grigliate all'aperto; Coperture griglia esterni; Griglie e ripiani grigliata esterni; Parti di ricambio per griglie da esterno; Spiedi e cestelli grigliata esterni; Tavole da griglia per esterni; Trucioli e pellet per affumicare
nl: Huis en tuin > Keuken en eetkamer > Accessoires voor keukenmachines > Accessoires voor barbecues: Briketten voor barbecues; Barbecuestarters; Grillverlichting; Grillmatten; Barbecuekarren; Barbecuehoezen; Barbecueroosters; Vervangingsonderdelen voor barbecues; Barbecuespitten en -mandjes; Grillplanken; Houtsnippers en korrels voor het roken van eten
zh-TW: 居家和庭園 > 廚房與餐廳 > 廚房電器配件 > 戶外烤肉器具: 烤肉煤球; 炭烤爐煙囪; 烤肉燈; 燒烤墊; 戶外烤肉車; 戶外烤架保護套; 戶外烤肉架/盤; 室外烤肉爐替換零件; 戶外烤肉叉/網; 戶外烤肉用木板; 煙燻木屑
zh-CN: 家居与园艺 > 厨房/餐厅 > 厨房电器配件 > 户外烤炉配件: 烧烤煤球; 点炭炉; 烧烤灯; 烧烤垫; 户外烧烤车架; 户外烤炉盖; 户外烧烤架/托盘; 户外烧烤更换部件; 户外烤签与烤篮; 熏烤专用木板; 碎木块/片
hr-HR: Dom i vrt > Kuhinja i blagovaonica > Pribor za kuhinjske aparate > Pribor za vanjski roštilj: Briketi za roštilj; Dimnjaci za ugljen; Svjetla za roštilje; Podloge za roštilje; Kolica za vanjski roštilj; Poklopci za vanjski roštilj; Rešetke i umeci za vanjski roštilj; Zamjenski dijelovi za vanjski roštilj; Ražnjevi i košare za vanjski roštilj; Daske za vanjski roštilj; Komadići drva i peleti za dimljenje
fr: Maison et jardin > Arts de la table et arts culinaires > Accessoires petit électroménager > Accessoires de gril d’extérieur: Briquettes pour barbecue; Cheminées d’allumage; Lumières pour barbecue; Tapis de cuisson; Chariots barbecue; Couvercles de gril d’extérieur; Racks et couvre-gril d’extérieur; Pièces de rechange pour grils d’extérieur; Broches et grilles pour grils d’extérieur; Planches pour grils d’extérieur; Copeaux et granules pour barbecue
ja: ホーム・ガーデン > キッチン・ダイニング > キッチン家電関連用品 > バーベキューグリル関連用品: バーベキュー練炭; チムニースターター; グリルライト; グリルマット; バーべキューグリル用カート; バーベキューグリル用カバー; バーベキューグリル用ラック・保温プレート; バーベキューグリル用交換部品; バーベキューグリル用回転串・バスケット; バーベキューグリル用プランクス; スモークチップ・スモークペレット
ro-RO: Casă și grădină > Bucătărie și sufragerie > Accesorii pentru electrocasnice de bucătărie > Accesorii pentru grătar în aer liber: Brichete pentru grătar; Coșuri pentru fum de cărbune; Lămpi pentru grătar; Suporturi antiaderente pentru grătar; Cărucioare pentru grătar în aer liber; Huse pentru grătar în aer liber; Grilaje și tăvi pentru grătar în aer liber; Piese de schimb pentru grătar în aer liber; Țepușe și coșuri pentru grătar în aer liber; Plăci pentru grătar în aer liber; Așchii și pelete pentru afumat
tr: Ev ve Bahçe > Mutfak ve Yemek > Mutfak Aleti Aksesuarları > Bahçe Izgarası Aksesuarları: Barbekü Briketleri; Kömür Boruları; Izgara Lambaları; Izgara Altlıkları; Tekerlekli Bahçe Izgaraları; Bahçe Izgarası Muhafazaları; Bahçe Izgarası Raf ve Telleri; Bahçe Izgarası Yedek Parçaları; Bahçe Izgarası Şiş ve Sepetleri; Bahçe Izgarası Pişirme Tahtaları; Duman Yonga ve Peletleri
nb: Hjem og hage > Kjøkken og spiserom > Tilbehør til kjøkkenapparater > Tilbehør til utendørsgriller: Grillbriketter; Grillpiper; Grilllys; Grillmatter; Utegrillvogner; Utegrilltrekk; Utegrillstativer; Erstatningsdeler for utegriller; Utegrillspyd og -kurver; Utegrillplanker; Røykchips og pellets
lt-LT: Namai ir sodas > Virtuvė ir valgomasis > Virtuvės prietaisų priedai > Lauko kepsninių priedai: Kepsninių briketai; Anglies užkūrimo kaminėliai; Keptuvo lemputės; Keptuvo kilimėliai; Lauko kepsninių vežimėliai; Lauko kepsninių dangčiai; Lauko kepsninių maisto kepimo grotelės ir padėklai; Lauko kepsninių atsarginės dalys; Lauko kepsninių iešmai ir krepšeliai; Lauko kepsninių lentelės; Rūkymo skiedros ir granulės
sk-SK: Dom a záhrada > Kuchyňa a jedáleň > Príslušenstvo pre kuchynské spotrebiče > Príslušenstvo pre externé grily: Grilovacie brikety; Komíny na drevené uhlie; Osvetlenie grilu; Grilovacie podložky; Externé pojazdné grily; Obaly na externé grily; Rošty a plechy externého grilu; Náhradné diely pre externý gril; Ražne a koše pre externý gril; Grilovacie dosky pre externý gril; Štiepka a pelety na údenie
vi: Nhà và vườn > Phòng bếp và phòng ăn > Phụ kiện đồ dùng nhà bếp > Phụ kiện nướng ngoài trời: Than nướng; Ống khói than củi; Đèn bếp nướng; Tấm lót nướng chống dính; Xe đẩy dùng cho bếp nướng ngoài trời; Túi bọc bếp nướng ngoài trời; Vỉ nướng & khay nướng; Phụ kiện lò nướng ngoài trời; Xiên nướng và giỏ nướng ngoài trời; Gỗ tấm dùng để nướng ngoài trời; Dăm gỗ và viên nén gỗ dùng trong xông khói
en: Home & Garden > Kitchen & Dining > Kitchen Appliance Accessories > Outdoor Grill Accessories: Barbecue Briquettes; Charcoal Chimneys; Grill Lights; Grill Mats; Outdoor Grill Carts; Outdoor Grill Covers; Outdoor Grill Racks & Toppers; Outdoor Grill Replacement Parts; Outdoor Grill Spits & Baskets; Outdoor Grilling Planks; Smoking Chips & Pellets
hu: Otthon és kert > Konyha és étkező > Konyhaigép-kiegészítők > Kültérigrill-kiegészítők: Grillezőbrikettek; Faszén kémények; Grill lámpák; Grillszőnyegek; Kültéri grillkocsik; Kültérigrill-burkolatok; Kültérigrill-állványok és -fedők; Kültérigrill-cserealkatrészek; Kültérigrill-nyársok és -kosarak; Kültéri grillező deszkák; Füstölő forgácsok és pelletek
fi: Koti ja puutarha > Keittiö ja ruokailu > Keittiölaitteiden lisätarvikkeet > Ulkokäyttöisten grillien lisätarvikkeet: Grillibriketit; Hiilten piippusytytin; Grillin valaisimet; Grillimatot; Ulkogrillin kärryt; Ulkogrillin peitteet; Grillaustelineet ja -alustat; Ulkogrillien varaosat; Ulkogrillin paistinvartaat ja grillauskorit; Grillauslevyt; Savustuslastut ja -pelletit
da: Hjem og have > Køkken og spisestue > Køkkenapparater – tilbehør > Udendørsgrill – tilbehør: Grillbriketter; Grillstartere; Grilllys; Grillmåtter; Udendørsgrill – vogne; Grillovertræk; Udendørsgrill – grillriste og plader; Reservedele til udendørs grill; Udendørsgrill – spyd og kurve; Udendørsgrill – planker; Røgeflis og -piller
el: Σπίτι & κήπος > Κουζίνα & τραπεζαρία > Αξεσουάρ οικιακών συσκευών > Αξεσουάρ εξωτερικών ψησταριών: Μπρικέτες ψησταριάς; Καπνοδόχοι κάρβουνων; Φώτα ψησταριάς; Πατάκια ψησταριάς; Καρότσια εξωτερικών ψησταριών; Καλύμματα εξωτερικών ψησταριών; Σχάρες & διατάξεις τοποθέτησης εξωτερικών ψησταριών; Ανταλλακτικά εξωτερικών ψησταριών; Σούβλες & καλάθια ψησταριάς; Σανίδες ψησίματος εξωτερικών ψησταριών; Ροκανίδια ξύλου & πέλετ καπνίσματος
sl-SI: Dom in vrt > Kuhinja in jedilnica > Dodatki za kuhinjske aparate > Dodatki za zunanje žare: Briketi za žar; Dimniki za prižiganje oglja; Luči za žar; Podloge za žar; Vozički za zunanje žare; Pokrovi za zunanje žare; Stojala in pokrovi za zunanje žare; Nadomestni deli za zunanje žare; Ražnji in košare za zunanje žare; Deske za žar na prostem; Lesni čipi in peleti za dimljenje
pt-PT: Casa e jardim > Cozinha e refeições > Acessórios de aparelhos domésticos > Acessórios para grelhador de exterior: Briquetes para churrasco; Chaminés de acendimento; Luzes para grelhador; Tapetes para grelhador; Carrinhos de apoio de grelhador de exterior; Coberturas para grelhador de exterior; Bandejas e grelhas para grelhador de exterior; Peças de substituição para grelhador de exterior; Espetos e cestos para grelhador de exterior; Tábuas para grelhador de exterior; Lascas de madeira e pellets para fumar carne
sv: Hem och trädgård > Kök och matsal > Tillbehör till köksapparater > Tillbehör till utomhusgrillar: Grillbriketter; Grillskorsten, kol; Grillbelysning; Grillmattor; Utomhusgrillvagnar; Utomhusgrillöverdrag; Galler till utomhusgrillar; Reservdelar till utomhusgrill; Spett och korgar till utomhusgrillar; Utomhusgrillplankor; Rökchips och pellets
bg-BG: Дом и градина > Кухня и трапезария > Аксесоари за кухненски уреди > Аксесоари за грил на открито: Брикети за барбекю; Комини за разпалване на въглища; Осветление за скара; Подложки за скара; Грил колички за открито; Покривала за грил на открито; Поставки и решетки за грил на открито; Резервни части за грил на открито; Шишове и кошници за грил на открито; Дъски за грил на открито; Дървен чипс за опушване и пелети